Inventaris van het archief van het Bureau Zuiveringsaangelegenheden en taakopvolgers van het Ministerie van Financiën, (1936) 1945-1975 (1989) GEANONIMISEERD
Nationaal Archief, Den Haag
- STUKKEN BETREFFENDE BIJZONDERE ONDERWERPEN, 2
  - Stukken betreffende zuivering van individuele personen, 2.2
    - Zuivering personeel Departement van Financiën, 2.2.1
      - Algemeen, 2.2.1.1
        - Nota's van de secretaris van het Bureau Zuiveringsaangelegenheden aan de hoofden van de overige afdelingen (o.a. Bureau Secretaris-generaal, Kabinet en Personeel, Afdeling Geldwezen, Bureau Nationale Schuld, Afdeling Sociale en Economische Zaken) met inlichtingen over individuele ambtenare
          De nota's bevatten informatie omtrent de gedragingen gedurende de oorlogsjaren (o.a. met betrekking tot het NSB-lidmaatschap) en het voorstel welke maatregelen te nemen
          De nota's zijn alfabetisch op achternaam geordend.
        - Nota's van de secretaris van het Bureau Zuiveringsaangelegenheden aan het hoofd van de Afdeling Personeel van de Belastingdienst met inlichtingen over individuele ambtenaren werkzaam bij de Belastingdienst., 1946-1947; 54-56; 3 pakken
          De nota's zijn alfabetisch op achternaam geordend en per pak verpakt.
          - A - E., 54
          - F - K., 55
          - L - R., 56
        - Stukken betreffende het betalen van vergoedingen en onkosten aan de secretarissen van de regionale en bijzondere commissies., 1946-1948; 57; omslag
          De stukken zijn alfabetisch op achternaam van de secretaris geordend.
      - Ontslag, 2.2.1.2
        - Stukken betreffende het ontslaan van medewerkers op grond van het Zuiveringsbesluit 1945., (1940-) 1945 - 1952 (1989); 58-376; 1 pak en 318 omslagen
          - Bestanddeel 1, 58
            Openbaarheid beperkt tot 1 januari 2028
          - Bestanddeel 2, 59
          - Bestanddeel 3, 60
          - Bestanddeel 4, 61
          - Bestanddeel 5, 62
          - Bestanddeel 6, 63
          - Bestanddeel 7, 64
          - Bestanddeel 8, 65
          - Bestanddeel 9, 66
          - Bestanddeel 10, 67
          - Bestanddeel 11, 68
          - Bestanddeel 12, 69
          - Bestanddeel 13, 70
          - Bestanddeel 14, 71
          - Bestanddeel 15, 72
          - Bestanddeel 16, 73
          - Bestanddeel 17, 74
          - Bestanddeel 18, 75
          - Bestanddeel 19, 76
          - Bestanddeel 20, 77
          - Bestanddeel 21, 78
          - Bestanddeel 22, 79
          - Bestanddeel 23, 80
          - Bestanddeel 24, 81
          - Bestanddeel 25, 82
          - Bestanddeel 26, 83
          - Bestanddeel 27, 84
          - Bestanddeel 28, 85
          - Bestanddeel 29, 86
          - Bestanddeel 30, 87
          - Bestanddeel 31, 88
          - Bestanddeel 32, 89
          - Bestanddeel 33, 90
          - Bestanddeel 34, 91
          - Bestanddeel 35, 92
          - Bestanddeel 36, 93
          - Bestanddeel 37, 94
          - Bestanddeel 38, 95
          - Bestanddeel 39, 96
          - Bestanddeel 40, 97
          - Bestanddeel 41, 98
          - Bestanddeel 42, 99
          - Bestanddeel 43, 100
          - Bestanddeel 44, 101
          - Bestanddeel 45, 102
          - Bestanddeel 46, 103
          - Bestanddeel 47, 104
          - Bestanddeel 48, 105
          - Bestanddeel 49, 106
          - Bestanddeel 50, 107
          - Bestanddeel 51, 108
          - Bestanddeel 52, 109
          - Bestanddeel 53, 110
          - Bestanddeel 54, 111
          - Bestanddeel 55, 112
          - Bestanddeel 56, 113
          - Bestanddeel 57, 114
          - Bestanddeel 58, 115
          - Bestanddeel 59, 116
          - Bestanddeel 60, 117
          - Bestanddeel 61, 118
          - Bestanddeel 62, 119
          - Bestanddeel 63, 120
          - Bestanddeel 64, 121
          - Bestanddeel 65, 122
          - Bestanddeel 66, 123
          - Bestanddeel 67, 124
          - Bestanddeel 68, 125
          - Bestanddeel 69, 126
          - Bestanddeel 70, 127
          - Bestanddeel 71, 128
          - Bestanddeel 72, 129
          - Bestanddeel 73, 130
          - Bestanddeel 74, 131
          - Bestanddeel 75, 132
          - Bestanddeel 76, 133
          - Bestanddeel 77, 134
          - Bestanddeel 78, 135
          - Bestanddeel 79, 136
          - Bestanddeel 80, 137
          - Bestanddeel 81, 138
          - Bestanddeel 82, 139
          - Bestanddeel 83, 140
          - Bestanddeel 84, 141
          - Bestanddeel 85, 142
          - Bestanddeel 86, 143
          - Bestanddeel 87, 144
          - Bestanddeel 88, 145
          - Bestanddeel 89, 146
          - Bestanddeel 90, 147
          - Bestanddeel 91, 148
          - Bestanddeel 92, 149
          - Bestanddeel 93, 150
          - Bestanddeel 94, 151
          - Bestanddeel 95, 152
          - Bestanddeel 96, 153
          - Bestanddeel 97, 154
          - Bestanddeel 98, 155
          - Bestanddeel 99, 156
          - Bestanddeel 100, 157
          - Bestanddeel 101, 158
          - Bestanddeel 102, 159
          - Bestanddeel 103, 160
          - Bestanddeel 104, 161
          - Bestanddeel 105, 162
          - Bestanddeel 106, 163
          - Bestanddeel 107, 164
          - Bestanddeel 108, 165
          - Bestanddeel 109, 166
          - Bestanddeel 110, 167
          - Bestanddeel 111, 168
          - Bestanddeel 112, 169
          - Bestanddeel 113, 170
          - Bestanddeel 114, 171
          - Bestanddeel 115, 172
          - Bestanddeel 116, 173
          - Bestanddeel 117, 174
          - Bestanddeel 118, 175
          - Bestanddeel 119, 176
          - Bestanddeel 120, 177
          - Bestanddeel 121, 178
          - Bestanddeel 122, 179
          - Bestanddeel 123, 180
          - Bestanddeel 124, 181
          - Bestanddeel 125, 182
          - Bestanddeel 126, 183
          - Bestanddeel 127, 184
          - Bestanddeel 128, 185
          - Bestanddeel 129, 186
          - Bestanddeel 130, 187
          - Bestanddeel 131, 188
          - Bestanddeel 132, 189
          - Bestanddeel 133, 190
          - Bestanddeel 134, 191
          - Bestanddeel 135, 192
          - Bestanddeel 136, 193
          - Bestanddeel 137, 194
          - Bestanddeel 138, 195
          - Bestanddeel 139, 196
          - Bestanddeel 140, 197
          - Bestanddeel 141, 198
          - Bestanddeel 142, 199
          - Bestanddeel 143, 200
          - Bestanddeel 144, 201
          - Bestanddeel 145, 202
          - Bestanddeel 146, 203
          - Bestanddeel 147, 204
          - Bestanddeel 148, 205
          - Bestanddeel 149, 206
          - Bestanddeel 150, 207
          - Bestanddeel 151, 208
          - Bestanddeel 152, 209
          - Bestanddeel 153, 210
          - Bestanddeel 154, 211
          - Bestanddeel 155, 212
          - Bestanddeel 156, 213
          - Bestanddeel 157, 214
          - Bestanddeel 158, 215
          - Bestanddeel 159, 216
          - Bestanddeel 160, 217
          - Bestanddeel 161, 218
          - Bestanddeel 162, 219
          - Bestanddeel 163, 220
          - Bestanddeel 164, 221
          - Bestanddeel 165, 222
          - Bestanddeel 166, 223
          - Bestanddeel 167, 224
          - Bestanddeel 168, 225
          - Bestanddeel 169, 226
          - Bestanddeel 170, 227
          - Bestanddeel 171, 228
          - Bestanddeel 172, 229
          - Bestanddeel 173, 230
          - Bestanddeel 174, 231
          - Bestanddeel 175, 232
          - Bestanddeel 176, 233
          - Bestanddeel 177, 234
          - Bestanddeel 178, 235
          - Bestanddeel 179, 236
          - Bestanddeel 180, 237
          - Bestanddeel 181, 238
          - Bestanddeel 182, 239
          - Bestanddeel 183, 240
          - Bestanddeel 184, 241
          - Bestanddeel 185, 242
          - Bestanddeel 186, 243
          - Bestanddeel 187, 244
          - Bestanddeel 188, 245
          - Bestanddeel 189, 246
          - Bestanddeel 190, 247
          - Bestanddeel 191, 248
          - Bestanddeel 192, 249
          - Bestanddeel 193, 250
          - Bestanddeel 194, 251
          - Bestanddeel 195, 252
          - Bestanddeel 196, 253
          - Bestanddeel 197, 254
          - Bestanddeel 198, 255
          - Bestanddeel 199, 256
          - Bestanddeel 200, 257
          - Bestanddeel 201, 258
          - Bestanddeel 202, 259
          - Bestanddeel 203, 260
          - Bestanddeel 204, 261
          - Bestanddeel 205, 262
          - Bestanddeel 206, 263
          - Bestanddeel 207, 264
          - Bestanddeel 208, 265
          - Bestanddeel 209, 266
          - Bestanddeel 210, 267
          - Bestanddeel 211, 268
          - Bestanddeel 212, 269
          - Bestanddeel 213, 270
          - Bestanddeel 214, 271
          - Bestanddeel 215, 272
          - Bestanddeel 216, 273
          - Bestanddeel 217, 274
          - Bestanddeel 218, 275
          - Bestanddeel 219, 276
          - Bestanddeel 220, 277
          - Bestanddeel 221, 278
          - Bestanddeel 222, 279
          - Bestanddeel 223, 280
          - Bestanddeel 224, 281
          - Bestanddeel 225, 282
          - Bestanddeel 226, 283
          - Bestanddeel 227, 284
          - Bestanddeel 228, 285
          - Bestanddeel 229, 286
          - Bestanddeel 230, 287
          - Bestanddeel 231, 288
          - Bestanddeel 232, 289
          - Bestanddeel 233, 290
          - Bestanddeel 234, 291
          - Bestanddeel 235, 292
          - Bestanddeel 236, 293
          - Bestanddeel 237, 294
          - Bestanddeel 238, 295
          - Bestanddeel 239, 296
          - Bestanddeel 240, 297
          - Bestanddeel 241, 298
          - Bestanddeel 242, 299
          - Bestanddeel 243, 300
          - Bestanddeel 244, 301
          - Bestanddeel 245, 302
          - Bestanddeel 246, 303
          - Bestanddeel 247, 304
          - Bestanddeel 248, 305
          - Bestanddeel 249, 306
          - Bestanddeel 250, 307
          - Bestanddeel 251, 308
          - Bestanddeel 252, 309
          - Bestanddeel 253, 310
          - Bestanddeel 254, 311
          - Bestanddeel 255, 312
          - Bestanddeel 256, 313
          - Bestanddeel 257, 314
          - Bestanddeel 258, 315
          - Bestanddeel 259, 316
          - Bestanddeel 260, 317
          - Bestanddeel 261, 318
          - Bestanddeel 262, 319
          - Bestanddeel 263, 320
          - Bestanddeel 264, 321
          - Bestanddeel 265, 322
          - Bestanddeel 266, 323
          - Bestanddeel 267, 324
          - Bestanddeel 268, 325
          - Bestanddeel 269, 326
          - Bestanddeel 270, 327
          - Bestanddeel 271, 328
          - Bestanddeel 272, 329
          - Bestanddeel 273, 330
          - Bestanddeel 274, 331
          - Bestanddeel 275, 332
          - Bestanddeel 276, 333
          - Bestanddeel 277, 334
          - Bestanddeel 278, 335
          - Bestanddeel 279, 336
          - Bestanddeel 280, 337
          - Bestanddeel 281, 338
          - Bestanddeel 282, 339
          - Bestanddeel 283, 340
          - Bestanddeel 284, 341
          - Bestanddeel 285, 342
          - Bestanddeel 286, 343
          - Bestanddeel 287, 344
          - Bestanddeel 288, 345
          - Bestanddeel 289, 346
          - Bestanddeel 290, 347
          - Bestanddeel 291, 348
          - Bestanddeel 292, 349
          - Bestanddeel 293, 350
          - Bestanddeel 294, 351
          - Bestanddeel 295, 352
          - Bestanddeel 296, 353
          - Bestanddeel 297, 354
          - Bestanddeel 298, 355
          - Bestanddeel 299, 356
          - Bestanddeel 300, 357
          - Bestanddeel 301, 358
          - Bestanddeel 302, 359
          - Bestanddeel 303, 360
          - Bestanddeel 304, 361
          - Bestanddeel 305, 362
          - Bestanddeel 306, 363
          - Bestanddeel 307, 364
          - Bestanddeel 308, 365
          - Bestanddeel 309, 366
          - Bestanddeel 310, 367
          - Bestanddeel 311, 368
          - Bestanddeel 312, 369
          - Bestanddeel 313, 370
          - Bestanddeel 314, 371
          - Bestanddeel 315, 372
          - Bestanddeel 316, 373
          - Bestanddeel 317, 374
          - Bestanddeel 318, 375
          - Bestanddeel 319, 376
        - Afschriften van ministeriële besluiten betreffende het ontslag uit rijksdienst en de maatregelen tegen ambtenaren op grond van het Zuiveringsbesluit 1945., 1945-1949; 377-379; 3 pakken
          Chronologisch geordend.
          - 1945 - 1946 juli, 377
            Bevat tevens een aantal tweede besluiten uit 1948.
          - 1946 aug. - dec., 378
          - 1947-1949, 379
            Openbaarheid beperkt tot 1 januari 2025
        - Afschriften van ministeriële besluiten betreffende het ontslag uit rijksdienst en de maatregelen tegen ambtenaren op grond van het Zuiveringsbesluit 1945., 1945-1952; 380-381; 2 pakken
          Alfabetisch geordend op persoonsnaam.
          - A - J., 380
          - K - Z., 381
        - Teruggekomen ministeriële besluiten betreffende het ontslag van ambtenaren in rijksdienst op grond van het Zuiveringsbesluit 1945., 1946-1947; 382; pak
      - Disciplinair bestraften, 2.2.1.3
        - Stukken betreffende het nemen van disciplinaire maatregelen op grond van het Zuiveringsbesluit 1945., (1936-) 1945 - 1953; 383-717; 1 pak en 324 omslagen en 10 stukken
          - Bestanddeel 1, 383
            Openbaarheid beperkt tot 1 januari 2029
          - Bestanddeel 2, 384
          - Bestanddeel 3, 385
          - Bestanddeel 4, 386
          - Bestanddeel 5, 387
          - Bestanddeel 6, 388
          - Bestanddeel 7, 389
          - Bestanddeel 8, 390
          - Bestanddeel 9, 391
          - Bestanddeel 10, 392
          - Bestanddeel 11, 393
          - Bestanddeel 12, 394
          - Bestanddeel 13, 395
          - Bestanddeel 14, 396
          - Bestanddeel 15, 397
          - Bestanddeel 16, 398
          - Bestanddeel 17, 399
          - Bestanddeel 18, 400
          - Bestanddeel 19, 401
          - Bestanddeel 20, 402
          - Bestanddeel 21, 403
          - Bestanddeel 22, 404
          - Bestanddeel 23, 405
          - Bestanddeel 24, 406
          - Bestanddeel 25, 407
          - Bestanddeel 26, 408
          - Bestanddeel 27, 409
          - Bestanddeel 28, 410
          - Bestanddeel 29, 411
          - Bestanddeel 30, 412
          - Bestanddeel 31, 413
          - Bestanddeel 32, 414
          - Bestanddeel 33, 415
          - Bestanddeel 34, 416
          - Bestanddeel 35, 417
          - Bestanddeel 36, 418
          - Bestanddeel 37, 419
          - Bestanddeel 38, 420
          - Bestanddeel 39, 421
          - Bestanddeel 40, 422
          - Bestanddeel 41, 423
          - Bestanddeel 42, 424
          - Bestanddeel 43, 425
          - Bestanddeel 44, 426
          - Bestanddeel 45, 427
          - Bestanddeel 46, 428
          - Bestanddeel 47, 429
          - Bestanddeel 48, 430
          - Bestanddeel 49, 431
          - Bestanddeel 50, 432
          - Bestanddeel 51, 433
          - Bestanddeel 52, 434
          - Bestanddeel 53, 435
          - Bestanddeel 54, 436
          - Bestanddeel 55, 437
          - Bestanddeel 56, 438
          - Bestanddeel 57, 439
          - Bestanddeel 58, 440
          - Bestanddeel 59, 441
          - Bestanddeel 60, 442
          - Bestanddeel 61, 443
          - Bestanddeel 62, 444
          - Bestanddeel 63, 445
          - Bestanddeel 64, 446
          - Bestanddeel 65, 447
          - Bestanddeel 66, 448
          - Bestanddeel 67, 449
          - Bestanddeel 68, 450
          - Bestanddeel 69, 451
          - Bestanddeel 70, 452
          - Bestanddeel 71, 453
          - Bestanddeel 72, 454
          - Bestanddeel 73, 455
          - Bestanddeel 74, 456
          - Bestanddeel 75, 457
          - Bestanddeel 76, 458
          - Bestanddeel 77, 459
          - Bestanddeel 78, 460
          - Bestanddeel 79, 461
          - Bestanddeel 80, 462
          - Bestanddeel 81, 463
          - Bestanddeel 82, 464
          - Bestanddeel 83, 465
          - Bestanddeel 84, 466
          - Bestanddeel 85, 467
          - Bestanddeel 86, 468
          - Bestanddeel 87, 469
          - Bestanddeel 88, 470
          - Bestanddeel 89, 471
          - Bestanddeel 90, 472
          - Bestanddeel 91, 473
          - Bestanddeel 92, 474
          - Bestanddeel 93, 475
          - Bestanddeel 94, 476
          - Bestanddeel 95, 477
          - Bestanddeel 96, 478
          - Bestanddeel 97, 479
          - Bestanddeel 98, 480
          - Bestanddeel 99, 481
          - Bestanddeel 100, 482
          - Bestanddeel 101, 483
          - Bestanddeel 102, 484
          - Bestanddeel 103, 485
          - Bestanddeel 104, 486
          - Bestanddeel 105, 487
          - Bestanddeel 106, 488
          - Bestanddeel 107, 489
          - Bestanddeel 108, 490
          - Bestanddeel 109, 491
          - Bestanddeel 110, 492
          - Bestanddeel 111, 493
          - Bestanddeel 112, 494
          - Bestanddeel 113, 495
          - Bestanddeel 114, 496
          - Bestanddeel 115, 497
          - Bestanddeel 116, 498
          - Bestanddeel 117, 499
          - Bestanddeel 118, 500
          - Bestanddeel 119, 501
          - Bestanddeel 120, 502
          - Bestanddeel 121, 503
          - Bestanddeel 122, 504
          - Bestanddeel 123, 505
          - Bestanddeel 124, 506
          - Bestanddeel 125, 507
          - Bestanddeel 126, 508
          - Bestanddeel 127, 509
          - Bestanddeel 128, 510
          - Bestanddeel 129, 511
          - Bestanddeel 130, 512
          - Bestanddeel 131, 513
          - Bestanddeel 132, 514
          - Bestanddeel 133, 515
          - Bestanddeel 134, 516
          - Bestanddeel 135, 517
          - Bestanddeel 136, 518
          - Bestanddeel 137, 519
          - Bestanddeel 138, 520
          - Bestanddeel 139, 521
          - Bestanddeel 140, 522
          - Bestanddeel 141, 523
          - Bestanddeel 142, 524
          - Bestanddeel 143, 525
          - Bestanddeel 144, 526
          - Bestanddeel 145, 527
          - Bestanddeel 146, 528
          - Bestanddeel 147, 529
          - Bestanddeel 148, 530
          - Bestanddeel 149, 531
          - Bestanddeel 150, 532
          - Bestanddeel 151, 533
          - Bestanddeel 152, 534
          - Bestanddeel 153, 535
          - Bestanddeel 154, 536
          - Bestanddeel 155, 537
          - Bestanddeel 156, 538
          - Bestanddeel 157, 539
          - Bestanddeel 158, 540
          - Bestanddeel 159, 541
          - Bestanddeel 160, 542
          - Bestanddeel 161, 543
          - Bestanddeel 162, 544
          - Bestanddeel 163, 545
          - Bestanddeel 164, 546
          - Bestanddeel 165, 547
          - Bestanddeel 166, 548
          - Bestanddeel 167, 549
          - Bestanddeel 168, 550
          - Bestanddeel 169, 551
          - Bestanddeel 170, 552
          - Bestanddeel 171, 553
          - Bestanddeel 172, 554
          - Bestanddeel 173, 555
          - Bestanddeel 174, 556
          - Bestanddeel 175, 557
          - Bestanddeel 176, 558
          - Bestanddeel 177, 559
          - Bestanddeel 178, 560
          - Bestanddeel 179, 561
          - Bestanddeel 180, 562
          - Bestanddeel 181, 563
          - Bestanddeel 182, 564
          - Bestanddeel 183, 565
          - Bestanddeel 184, 566
          - Bestanddeel 185, 567
          - Bestanddeel 186, 568
          - Bestanddeel 187, 569
          - Bestanddeel 188, 570
          - Bestanddeel 189, 571
          - Bestanddeel 190, 572
          - Bestanddeel 191, 573
          - Bestanddeel 192, 574
          - Bestanddeel 193, 575
          - Bestanddeel 194, 576
          - Bestanddeel 195, 577
          - Bestanddeel 196, 578
          - Bestanddeel 197, 579
          - Bestanddeel 198, 580
          - Bestanddeel 199, 581
          - Bestanddeel 200, 582
          - Bestanddeel 201, 583
          - Bestanddeel 202, 584
          - Bestanddeel 203, 585
          - Bestanddeel 204, 586
          - Bestanddeel 205, 587
          - Bestanddeel 206, 588
          - Bestanddeel 207, 589
          - Bestanddeel 208, 590
          - Bestanddeel 209, 591
          - Bestanddeel 210, 592
          - Bestanddeel 211, 593
          - Bestanddeel 212, 594
          - Bestanddeel 213, 595
          - Bestanddeel 214, 596
          - Bestanddeel 215, 597
          - Bestanddeel 216, 598
          - Bestanddeel 217, 599
          - Bestanddeel 218, 600
          - Bestanddeel 219, 601
          - Bestanddeel 220, 602
          - Bestanddeel 221, 603
          - Bestanddeel 222, 604
          - Bestanddeel 223, 605
          - Bestanddeel 224, 606
          - Bestanddeel 225, 607
          - Bestanddeel 226, 608
          - Bestanddeel 227, 609
          - Bestanddeel 228, 610
          - Bestanddeel 229, 611
          - Bestanddeel 230, 612
          - Bestanddeel 231, 613
          - Bestanddeel 232, 614
          - Bestanddeel 233, 615
          - Bestanddeel 234, 616
          - Bestanddeel 235, 617
          - Bestanddeel 236, 618
          - Bestanddeel 237, 619
          - Bestanddeel 238, 620
          - Bestanddeel 239, 621
          - Bestanddeel 240, 622
          - Bestanddeel 241, 623
          - Bestanddeel 242, 624
          - Bestanddeel 243, 625
          - Bestanddeel 244, 626
          - Bestanddeel 245, 627
          - Bestanddeel 246, 628
          - Bestanddeel 247, 629
          - Bestanddeel 248, 630
          - Bestanddeel 249, 631
          - Bestanddeel 250, 632
          - Bestanddeel 251, 633
          - Bestanddeel 252, 634
          - Bestanddeel 253, 635
          - Bestanddeel 254, 636
          - Bestanddeel 255, 637
          - Bestanddeel 256, 638
          - Bestanddeel 257, 639
          - Bestanddeel 258, 640
          - Bestanddeel 259, 641
          - Bestanddeel 260, 642
          - Bestanddeel 261, 643
          - Bestanddeel 262, 644
          - Bestanddeel 263, 645
          - Bestanddeel 264, 646
          - Bestanddeel 265, 647
          - Bestanddeel 266, 648
          - Bestanddeel 267, 649
          - Bestanddeel 268, 650
          - Bestanddeel 269, 651
          - Bestanddeel 270, 652
          - Bestanddeel 271, 653
          - Bestanddeel 272, 654
          - Bestanddeel 273, 655
          - Bestanddeel 274, 656
          - Bestanddeel 275, 657
          - Bestanddeel 276, 658
          - Bestanddeel 277, 659
          - Bestanddeel 278, 660
          - Bestanddeel 279, 661
          - Bestanddeel 280, 662
          - Bestanddeel 281, 663
          - Bestanddeel 282, 664
          - Bestanddeel 283, 665
          - Bestanddeel 284, 666
          - Bestanddeel 285, 667
          - Bestanddeel 286, 668
          - Bestanddeel 287, 669
          - Bestanddeel 288, 670
          - Bestanddeel 289, 671
          - Bestanddeel 290, 672
          - Bestanddeel 291, 673
          - Bestanddeel 292, 674
          - Bestanddeel 293, 675
          - Bestanddeel 294, 676
          - Bestanddeel 295, 677
          - Bestanddeel 296, 678
          - Bestanddeel 297, 679
          - Bestanddeel 298, 680
          - Bestanddeel 299, 681
          - Bestanddeel 300, 682
          - Bestanddeel 301, 683
          - Bestanddeel 302, 684
          - Bestanddeel 303, 685
          - Bestanddeel 304, 686
          - Bestanddeel 305, 687
          - Bestanddeel 306, 688
          - Bestanddeel 307, 689
          - Bestanddeel 308, 690
          - Bestanddeel 309, 691
          - Bestanddeel 310, 692
          - Bestanddeel 311, 693
          - Bestanddeel 312, 694
          - Bestanddeel 313, 695
          - Bestanddeel 314, 696
          - Bestanddeel 315, 697
          - Bestanddeel 316, 698
          - Bestanddeel 317, 699
          - Bestanddeel 318, 700
          - Bestanddeel 319, 701
          - Bestanddeel 320, 702
          - Bestanddeel 321, 703
          - Bestanddeel 322, 704
          - Bestanddeel 323, 705
          - Bestanddeel 324, 706
          - Bestanddeel 325, 707
          - Bestanddeel 326, 708